【裁判字號】    92,訴,1993
【裁判日期】    921001
【裁判案由】    毒品危害防制條例
【裁判全文】
臺灣板橋地方法院刑事判決                        九十二年度訴字第一九九三號
    公  訴  人  臺灣板橋地方法院檢察署檢察官
    被      告  甲○○
右列被告因毒品危害防制條例案件，經檢察官提起公訴（九十二年度毒偵字第一七一
一號），本院依簡式審判程序，判決如左：
    主  文
甲○○施用第一級毒品，處有期徒刑陸月，如易科罰金，以參佰元折算壹日；又施用
第二級毒品，處有期徒刑月，如易科罰金，以參佰元折算壹日，扣案之吸食器壹組
沒收之。應執行有期徒刑柒月，如易科罰金，以參佰元折算壹日，扣案之吸食器壹組
沒收之。
    事  實
一、甲○○前因施用毒品案件，經依臺灣桃園地方法院裁定送觀察、勒戒後，認有繼
    續施用毒品之傾向，由前開法院裁定強制戒治、停止戒治付保護管束，於民國九
    十一年十一月六日交付保護管束期滿，經臺灣桃園地方法院檢察署察官於九十一
    年十一月二十日，以九十一年度戒偵字第六二八號為不起訴處分確定。詎其復基
    於施用毒品之犯意，於九十二年五月十七日中午（起訴書略載為警採集尿液前九
    十六小時內之某時），在臺北縣鶯歌鎮○○○街九八號三樓十號房間內，以將安
    非他命置於臨時以一般玻璃容器及吸管組裝使用之吸食器（非專供施用毒品之器
    具）內，再以火燒烤產生煙霧後吸食之方法，接續多次施用第二級毒品安非他命
    。又於同日下午十四時許（起訴書略載為警採集尿液前二十六小時內之某時），
    以將第一級毒品海洛因摻入香煙內點燃之方式，接續施用多支香煙，嗣為警於九
    十二年五月十七日十八時許，在臺北縣鶯歌鎮○○○街九八號三樓十號房查獲，
    並扣得甲○○所有之安非他命吸食器一組、及其友人胡惠珊所有置放在房間床上
    的海洛因二小包（共毛重０‧三公克）、安非他命一小包（０‧六公克）、注射
    針筒二支。臺灣板橋地方法院檢察官因此向本院聲請以九十二年度毒聲字第二０
    三七號裁定令甲○○入戒治處所施以強制戒治一年，現在強制戒治中。
二、案經臺北縣政府警察局三峽分局報告臺灣板橋地方法院檢察署檢察官偵查起訴，
    被告就被訴事實為有罪之陳述，經告知簡式審判程序之旨，並聽取當事人之意見
    後，裁定進行簡式審判程序。
    理  由
一、右揭事實，業據被告甲○○於本院審理時坦承不諱，並有被告所有之吸食器一組
    扣案可資佐證。又被告於九十二年五月十七日為警查獲後採集其尿液檢體送驗，
    呈嗎啡、安非他命陽性反應，此有臺灣檢驗科技股份有限公司出具之濫用藥物尿
    液檢驗報告一紙在卷足憑。另被告前因施用第一級毒品海洛因、第二級毒品安非
    他命案件，經臺灣桃園地方法院以九十年度毒聲字第四五四０號裁定強制戒治，
    嗣付保護管束期滿，由臺灣桃園地方法院檢察署於九十一年十一月二十日，以九
    十一年度戒偵字第六二八號為不起訴處分並確定，而被告於本次再犯施用毒品行
    為，經本院以九十二年度毒聲字第二０三七號裁定強制戒治，此有本院上開裁定
    、該檢察官不起訴處分書、臺灣高等法院被告全國前案紀錄表各一件附卷可憑。
    本件事證明確，足認被告於五年內再犯施用第一、二級毒品犯行洵堪認定。
二、按海洛因係第一級毒品，安非他命係第二級毒品；施用毒品，經觀察勒戒後認有
    繼續施用毒品之傾向，經法院裁定令入戒治處所強制戒治交付保護管束期滿，由
    檢察官為不起訴之處分後，五年內三犯施用毒品罪，除應由檢察官聲請法院裁定
    先令入戒治處所施以強制戒治外，並應由檢察官提起公訴進行審判，毒品危害防
    制條例第二十條第二項定有明文。核被告施用海洛因及安非他命之行為，分別係
    犯毒品危害防制條例第十條第一項、第二項之施用第一級毒品罪及施用第二級毒
    品罪。又被告施用海洛因、安非他命前後非法持有海洛因、安非他命之低度行為
    ，應分別為施用海洛因、安非他命之高度行為所吸收，均不另論罪。又被告所犯
    上開二罪間，犯意各別，行為互殊，應分論併罰。爰審酌被告之品行、智識程度
    、施用海洛因、安非他命戕害自我身心、對社會治安潛在可能之危害程度仍非小
    、被告前一度因施用海洛因、安非他命經送強制戒治，經不起訴處分後，猶不思
    戒解革除惡習，仍再次施用毒品，惡性非輕，惟被告犯罪坦承犯行態度尚稱良好
    等一切情狀，各量處如主文所示之刑，併均諭知易科罰金之折算標準，併依法定
    其應執行之刑，以示懲儆。扣案之吸食器一組，為被告所有供施用安非他命所用
    之物，業經其陳明在卷，爰依刑法第三十八條第一項第二款規定宣告沒收之。至
    於扣案之第一級毒海洛因二小包（共毛重０‧三公克）、安非他命一小包（０‧
    六公克）、注射針筒二支，被告供稱係其友人胡惠珊所有，注射針筒為陳建州所
    有等語，核與證人即與被告一同為警查獲之陳建州證述稱：查獲之毒品全部為胡
    惠珊所有等情節大致相符，參以上開查獲地點，係胡惠珊所承租之房間乙節，業
    據證人即房東蔡桂芳證述屬實，並有租賃契約書一份在卷可考，是被告所述堪信
    為真實，因此，此部分扣案物品，係另案嫌犯胡惠珊是否持有毒品之重要證據，
    爰不於本案逕行宣告沒收銷燬，併此敘明。
據上論斷，應依刑事訴訟法第二百九十九條第一項前段、第二百七十三條之一第一項
，毒品危害防制條例第十條第一項、第二項，刑法第十一條前段、第三十八條第一項
第二款、第四十一條第一項前段、第二項、第五十一條第五款，罰金罰鍰提高標準條
例第二條，判決如主文。本案經檢察官徐名駒到庭執行職務。
中      華      民      國      九十二      年    十    月    一        日
                              臺灣板橋地方法院刑事第十庭
                                      法  官  林淑婷
右正本證明與原本無異
如不服本判決應於送達後十日內向本院提出上訴狀
                                      書記官  廖貞音
中      華      民      國      九十二      年    十    月    一        日
附錄本案論罪科刑法條全文：
毒品危害防制條例第十條：施用第一級毒品者，處六月以上五年以下有期徒刑。
施用第二級毒品者，處三年以下有期徒刑。


司法院資訊處製作；財團法人民間司法改革基金會備份。
